臺灣臺北地方法院刑事判決　　　　　　　　　　　　　　九十年度訴字第六一三號
　　公　訴　人　臺灣臺北地方法院檢察署檢察官
　　被　　　告　戊○○
右列被告因常業竊盜案件，經檢察官提起公訴（九十年度偵字第二三九、三八四０、
四０二五、五九五七、八三八一號），本院判決如左：
    主      文
戊○○連續攜帶兇器竊盜，累犯，處有期徒刑壹年貳月。
扣案之鑰匙壹支及六角扳手、起子、剪刀各壹把均沒收。
    事      實
一、戊○○有竊盜前科，於民國八十七年三月間，因違反麻醉藥品管理條例案件，經
    本院判處有期徒刑四月確定，於八十七年五月二十九日易科罰金執行完畢。於九
    十年間，復因違反毒品危害防制條例案件，經法院判處有期徒刑五月確定，於九
    十一年六月間，又因犯偽造文書罪，經本院判處有期徒刑五月確定，於九十一年
    五月間，再因犯公共危險罪，經本院新店簡易庭判處拘役五十日確定（現在台灣
    台北監獄執行中）。
二、戊○○不知悔改，基於意圖為自己不法所有之概括犯意，連續於：
    （一）、八十九年八月十一日勒戒出所後之某日，在台北縣新店市○○路八十三
            巷六十五號前，以不詳手法竊取衛文光所有、由蔡明堂使用之車牌號碼
            Ｋ六－五四二七號自用小客車一輛，得手後供己作為代步之用。嗣龍冠
            榮並將之停放在台北縣新店市○○路寶島巷底。
    （二）、八十九年八月二十一日上午十一時許，在台北縣烏來鄉忠治村紅河谷附
            近，以不詳物品砸破余詩婷所有、車牌號碼Ｑ五－八七二八號自用小客
            車車窗玻璃（毀損部分未據告訴）後，侵入車內竊取行動電話一支、全
            民健康保險卡、國民身分證、現金新台幣（下同）二千元及米黃色背包
            等物。
    （三）、八十九年九月十六日十八時許，在台北縣新店市○○路○段二六八巷附
            近，竊取侯玉芳所有放置在車牌號碼ＡＸＢ－三四八號重型機車之置物
            箱內之藍色皮包一只（內有金融卡二張、行動電話一支、全民健康保險
            卡、識別證、保險證各一枚及現金一千二百元等物）。
    （四）、八十九年九月十七日凌晨零時許，在台北縣新店市○○路○段二００號
            前，以鐵勾勾開並破壞候得裕所有、由侯政伯使用之車牌號碼ＡＰ－八
            九五九號自用小客車之左前門車門鎖（毀損部分未據告訴），侵入車內
            竊取後車廂喇叭二只、工具箱一箱及雷射唱片約一、二十片等物。得手
            後，因不慎將其所使用之行動電話遺落於車內（該行動電話之門號為0
            000000000號，係陳家鍾申請使用，陳家鍾嗣並將該門號借予
            戊○○使用），而為警循線查獲此情。
    （五）、八十九年九月三十日十四時許，在台北縣新店市○○路○段八十號前，
            以不詳方式破壞吳連國所有、車牌號碼為ＰＦ－九四二六號自用小客車
            之車門鎖（毀損部分未據告訴），侵入車內竊取張玉梅國民身分證一枚
            、行動電話一支、駕駛執照、榮民保險卡及提款卡各一枚等物。
    （六）、八十九年十一月十五日十四時五十分許，在台北縣新店市○○路廣興河
            濱公園前，破壞林淑玲所有、車牌號碼為Ｖ二－七六六六號自用小客車
            右後車窗玻璃（毀損部分未據告訴），侵入車內竊取手提包二只、皮夾
            一只、國民身分證、駕駛執照及行車執照各一枚、存款簿二本、金融卡
            及農會保險箱卡各一枚、行動電話一支及現金二萬元等物。
    （七）、八十九年十二月十三日十九時許（公訴人誤載為上午九時許，應予更正
            ），在台北縣鶯歌鎮○○路，以不知何人所有之鑰匙竊取張文娟所有、
            由周佳賢使用之車牌號碼ＧＨ－六六０五號自用小客車一輛，供己作為
            代步之用，並改懸掛已註銷之ＳＦ－八八七０號汽車牌照於該車上。嗣
            於八十九年十二月十五日十七時四十分許，戊○○駕車搭載不知情之蔡
            明健行經台北縣新店市○○○路五號旁時，為警查獲。
    （八）、八十九年十二月十三日上午六時四十分許，在台北縣樹林市○○街十二
            號前，竊取寶盛交通器材有限公司所有，由該公司員工吳英源使用之車
            牌號碼ＥＹ－三七五二號自用客貨車一輛，供代步及載運貨物之用。嗣
            於九十年一月十六日十七時三十分許，與陳家鍾（陳家鍾因收受贓物罪
            業經本院於九十年十月三十一日以九十年度簡字第三六六八號判處有期
            徒刑四月確定）在台北縣烏來鄉福山村福山國小停車場內為警查獲。
    （九）、八十九年十二月二十三日十五時許，在台北縣新店市○○路空軍公墓廣
            場內，以不詳物品破壞趙桂芬所有之自用小客車車窗玻璃（毀損部分未
            據告訴）後，侵入車內竊取國民身分證、駕駛執照、行車執照、全民健
            康保險卡及信用卡各一枚、金融卡二張、行動電話一支及現金一千五百
            元等物。
    （十）、九十年一月一日二十一時許，在台北縣新店市○○路、安康路口，以不
            詳方法打開邱永標所有，車牌號碼ＭＢ－０一０號營業用小客車之車門
            鎖，侵入車內竊取無線電機一具。
    （十一）、九十年一月八日凌晨三、四時許，在台北縣新店市○○○路廣興長福
              宮前，攜帶不知何人所有之客觀上足以危害人生命身體安全可供兇器
              使用之大榔頭，以之破壞邱麗瑩所有，車牌號碼五Ｌ－三九五號小客
              車之車窗玻璃（毀損部分未據告訴），侵入車內竊取邱麗瑩國民身分
              證、駕駛執照、行車執照各一枚、存摺三本、楊猛洲之國民身分證等
              物。
    （十二）、九十年一月十一日上午五時三十分許，在基隆市○○區○○街九號前
              ，攜帶其所有之鑰匙一支及客觀上足以危害人生命身體安全可供兇器
              使用之六角扳手、起子及剪刀各一把，以該支鑰匙開啟周實所有，車
              牌號碼為ＥＲ－七三０二號自用小貨車之右車門車門鎖（起訴書將車
              牌號碼誤載為ＥＰ－七三０二號，應予更正），侵入車內竊取錄音帶
              一百五十卷（價值一萬五千元）、各式香環七十罐（價值二萬八千元
              ）、檀香十包（價值二千元）、檀香粉二箱（價值一萬元）、收音機
              一台（價值二千八百元）、皮包、現金四百七十八元（公訴人誤載為
              三千二百七十八元，應予更正）等物，得手後欲離去該處之際，旋為
              警當場查獲，並扣得戊○○所有之鑰匙一支及六角扳手、起子及剪刀
              各一把。
    （十三）、九十年一月十四日二十三時許，以雙手扳開鋁窗，並踰越該鋁窗而自
              該處侵入台北縣新店市○○路一０三之一號對面之無人居住之倉庫內
              （侵入建築物部分未據告訴），竊取其內丁○○所有之三十公升裝高
              級藥酒十五桶、三十公斤裝醬菜九桶、五公斤裝醬菜七桶、沙拉油六
              罐、維他命麥粉、罐頭各一箱、電器零件一批、割草機、電冰箱、電
              視機、電子鍋、飲水機、暖爐各一台、黑豆酒二十公升裝一桶之財物
              （以上合計價值約六十餘萬元），得手後，將之置放在其台北縣新店
              市○○路八十五巷十四號之住處。嗣於九十年一月間，因鍾旺成向警
              員提出舉發，始為警循線查獲此情。
三、案經台北縣警察局新店分局報請台灣台北地方法院檢察署檢察官、台北縣警察局
    新店分局報請台灣板橋地方法院檢察署及基隆市警察局第三分局報請台灣基隆地
    方法院檢察署分別呈請台灣高等法院檢察署核准令轉台灣台北地方法院檢察署檢
    察官偵查起訴。
    理      由
一、訊據被告戊○○對於右揭如事實欄二之（七）、（八）及（十二）所示之時、地
    竊盜之犯行坦承不諱，然矢口否認有竊取如事實欄二之（一）至（六）、（九）
    至（十一）及（十三）所載之竊盜犯行，辯稱：該等之竊盜行為均非其所為，當
    時在警詢中所以坦承犯行，係因警員告知若其坦認此等犯行，則將以函送而不以
    隨案解送之方式將之移送檢察署偵辦，故其方坦認此等犯行云云。
二、經查：右揭事實，業據被告於警詢中陳述明確（見基隆市警察局刑事案件偵查卷
    宗之偵訊調查筆錄、九十年度偵字第八三八一號偵查卷宗第三、四頁、九十年度
    偵字第四０二五號偵查卷宗第三至五頁），核與被害人蔡明堂、余詩婷、侯玉芳
    、候政伯、吳連國、林淑玲、周佳賢、吳英源、趙桂芬、邱永標、邱麗瑩、周實
    及丁○○於警詢中指訴失竊情節相符，復經證人陳家鍾、鍾旺成於警詢中證述明
    確，又有汽車新領牌照登記書、車籍作業系統－查詢認可資料、車輛竊盜、車牌
    失竊資料個別查詢報表－查詢車輛認可資料、台北縣警察局車輛失竊證明單、台
    北縣警察局車輛尋獲通報單、贓物認領保管單、贓物認領保管收據、列印資料及
    照片等件在卷可稽，且有扣案之鑰匙一支、六角扳手、起子及剪刀各一把可佐。
    被告雖以前詞置辯，然查被告於本院審理中忽而謂係因警員告知若其坦認犯行，
    則以函送之方式移送偵辦，其方於警詢中承認犯行云云，忽而謂係因當時吸食安
    非他命，方在警詢中坦認犯行云云，則被告所辯先後供述不一，是否屬實，顯已
    啟人疑竇。再者，被告於本院審理中業已坦認當時製作筆錄時確實有看過筆錄方
    加以簽名（見本院九十一年二月二十五日、三月十二日訊問筆錄）等語，且本院
    質之當時為被告製作筆錄之警員被告於警詢中之陳述是否出於自由意識，警員即
    證人甲○○、丙○○及乙○○均證稱當時被告於警詢中業已坦認此等竊盜犯行確
    係其本人所為，且渠等於對被告製作筆錄時，並未出於任何不正手段，亦未曾告
    之被告若坦認犯行，就以函送之方式移送本案（見本院九十一年二月二十五日訊
    問筆錄）等語，是被告嗣後翻異前詞而以前詞置辯，無非事後卸責之詞，不足採
    信。本案事證明確，被告犯行堪以認定，應予依法論科。
三、查大榔頭及扣案之六角扳手、起子、剪刀均為金屬製成，或為質硬或為型尖之物
    品，於客觀上均足以傷害人之身體或危害人生命之安全，自屬兇器之一種。核被
    告戊○○於如事實欄二之（一）至（十）之所為，係犯刑法第三百二十條第一項
    之普通竊盜罪；如事實欄二之（十一）、（十二）之所為，係犯刑法第三百二十
    一條第一項第三款之攜帶兇器竊盜罪；如事實欄二之（十三）之所為，係犯刑法
    第三百二十一條第一項第二款之踰越其他安全設備竊盜罪。公訴人雖認被告自八
    十九年八月間起連續行竊十餘次，足見其連續涉犯普通竊盜罪及加重竊盜罪嫌，
    已有犯罪習慣，且次次均破壞他人車門窗行竊財物，並賴以維生，所為係犯刑法
    第三百二十二條之常業竊盜罪嫌云云，然查被告縱有多次普通竊盜及加重竊盜之
    犯行，惟所謂以竊盜為常業者，係指恃竊盜為生者而言，並不以行竊次數為標準
    ，苟非以行竊為謀生之職業，縱有多次行竊，仍難以常業竊盜論擬（最高法院十
    九年上字第一四七四號判例、三十年上字第三二八號判例可參），而本案遍查卷
    證資料，並無被告恃竊盜犯行以為生之證據，且被告亦否認其以竊盜為常業，稱
    當時其有其他工作等語，是被告所為，應非構成刑法第三百二十二條之常業竊盜
    罪，然公訴人起訴被告涉犯前揭竊盜犯行之基本事實既屬相同，爰依法變更起訴
    法條。再被告先後多次普通竊盜、攜帶兇器竊盜及踰越其他安全設備竊盜之犯行
    ，均時間緊接，方法相同，觸犯構成要件相同之罪名，顯係基於概括之犯意反覆
    為之，應依刑法第五十六條連續犯之規定論以情節最重之攜帶兇器竊盜一罪，並
    加重其刑。又被告於八十七年三月間，因違反麻醉藥品管理條例案件，經本院判
    處有期徒刑四月確定，於八十七年五月二十九日易科罰金執行完畢，有台灣高等
    法院檢察署刑案紀錄簡覆表一份在卷可查，是其前受有期徒刑之執行完畢後，五
    年內再犯本件有期徒刑以上之罪，為累犯，應依刑法第四十七條之規定加重其刑
    ，並依法遞加之。爰審酌被告有如事實欄所載之前科、素行不佳、犯罪動機、目
    的、正值青壯卻不知進取而以如事實欄所載之方式竊取財物、生活狀況、智識程
    度暨犯罪後坦認部分犯行等一切情狀，認公訴人具體求刑之有期徒刑一年十月，
    尚嫌過重，爰量處如主文所示之刑，以示懲儆。再公訴人雖認被告業經刑罰處遇
    未能收其效，又多次密集行竊毫無忌憚，顯見自我改造能力不足而有犯罪之習慣
    並再犯之虞，應有加強他律矯治之必要，併依竊盜犯贓物犯保安處分條例於刑之
    執行前令入勞動場所強制工作三年，且不得以保護管束代之，資以懲儆云云，然
    查本件被告係犯連續加重竊盜罪，並非如公訴人所指之常業竊盜罪，且被告於本
    案之前，僅有二次犯罪前科，尚難因此即認其有犯罪之習慣而有再犯竊盜罪之虞
    ，且本院認上開對被告宣告之刑，應足已收矯治之效，故尚無於刑之執行完畢或
    赦免後，令其入勞動場所強制工作之必要，附此說明。
四、至扣案之鑰匙一支及六角扳手、起子、剪刀各一把，均為被告所有，業據被告於
    警詢中陳述明確（見九十年一月十一日上午十一時十分製作之警詢筆錄第三頁）
    ，且為供犯罪所用之物，爰依刑法第三十八條第一項第二款之規定，宣告沒收之
    。至大榔頭一支，雖為供犯罪所用之物，然既未扣案，復無證據證明為被告所有
    ，爰不宣告沒收，附此敘明。
據上論斷，應依刑事訴訟法第二百九十九條第一項前段、第三百條，刑法第五十六條
、第三百二十一條第一項第三款、第四十七條、第三十八條第一項第二款，判決如主
文。
本案經檢察官吳建輝到庭執行職務
中      華      民      國        九十一      年      十一  月    二十  日
                                          臺灣臺北地方法院刑事第五庭
                                              法  官  黃  紹  紘
右正本證明與原本無異。
如不服本判決，應於判決送達後十日內，向本院提出上訴狀。
                                              書記官  劉  新  怡
中      華      民      國        九十一      年      十一  月    二十  日
附錄本案論罪科刑所犯法條全文：
刑法第三百二十一條
犯竊盜罪而有左列情形之一者，處六月以上五年以下有期徒刑：
一、於夜間侵入住宅或有人居住之建築物、船艦或隱匿其內而犯之者。
二、毀越門扇、牆垣或其他安全設備而犯之者。
三、攜帶兇器而犯之者。
四、結夥三人以上而犯之者。
五、乘火災、水災或其他災害之際而犯之者。
六、在車站或埠頭而犯之者。
前項之未遂犯罰之。
